# 请教陈版主及各位，关于光伏 EPC 应收款资产抵债相关处理

提问人：haiwairoy 时间：2019-09-27 17:37:33
请教陈版主及各位：
A 公司是 EPC 总包方，去年给 B 公司做 C 项目（光伏电站），按完工百分比法确认收入和成本，形成对 B 公司的应收账款，当年度B 公司没有任何回款。今年，由于B 公司经营困难，无法按约定偿还债务，想以 C项目（光伏电站）抵销对 A 公司的债务，（想让 A 公司收购 C 项目 100% 股权）那么 A公司账务处理问题如下：
1.A公司去年确认的收入成本是否要调整？
2. 整个业务基本没有现金流，以 C 光伏电站（股权 100%）抵销对 A 公司的应收账款是否有交易的实质？
感谢帮忙答疑！！

回答人：chenyiwei
1 、这是判断是否存在前期差错的问题。如果当初建造期间，B 的财务和经营状况正常，没有迹象表明其可能无法正常足额还款，其后续经营状况恶化是前期资产负债表日尚不存在、期后新发生且无法合理预见的情况导致，则不属于前期差错，无需调整前期已确认的收入、成本。
2 、基本可以认为具有商业实质，A公司应按照《企业会计准则第 12 号——债务重组（ 2019 年修订）》第六条规定进行账务处理。